臺灣臺南地方法院刑事判決
109年度交易字第893號
公  訴  人  臺灣臺南地方檢察署檢察官
被      告  王基旺


上列被告因公共危險案件，經檢察官提起公訴（109年度偵字第1
5573號），被告於準備程序中就被訴事實為有罪之陳述，經本院
裁定進行簡式審判程序後，本院判決如下：
    主  文
王基旺駕駛動力交通工具而有吐氣所含酒精濃度達每公升零點二
五毫克以上，累犯，處有期徒刑捌月。
    事實及理由
一、犯罪事實：王基旺曾犯公共危險案件，經臺灣臺南地方法院
    於民國104年6月23日以104年度交易字第102號判決判處有期
    徒刑7月確定，於105年11月21日縮短刑期執行完畢。其仍於
    109年8月14日上午8時許，在臺南市永康區永大陸橋下飲酒
    後，致吐氣所含酒精濃度達每公升0.25毫克以上，於同日上
    午8時50分許，騎乘車牌號碼000-0000號普通重型機車上路
    。復於同日上午8時55分許，沿臺南市永康區龍潭街由西往
    東方向行駛，行經該街與龍埔街口，作右轉時，因不勝酒力
    ，不慎自摔倒地而發生交通事故。嗣經警據報前往處理，並
    於同日上午9時21分測得其吐氣所含酒精濃度達每公升1.05
    毫克，始為警查悉上情。案經臺南市政府警察局永康分局報
    告臺灣臺南地方檢察署檢察官偵查起訴。
二、本件被告王基旺所犯係死刑、無期徒刑、最輕本刑為3年以
    上有期徒刑以外之罪，其於準備程序中就被訴事實為有罪之
    陳述，經法官告知簡式審判程序之旨，並聽取公訴人及被告
    之意見後，認宜為簡式審判程序，依刑事訴訟法第273條之1
    第1項規定，裁定進行簡式審判程序加以審理，則依據刑事
    訴訟法第273條之2、同法第159條第2項之規定，不適用傳聞
    法則有關限制證據能力之相關規定；並得依同法第310條之2
    之準用同法第454條之規定製作略式判決書（僅記載「證據
    名稱」），合先敘明。
三、上揭犯罪事實，有下列證據可資佐證：
  ㈠被告於警詢、偵訊及本院準備程序中之自白。
  ㈡卷附酒精測定紀錄表、舉發違反道路交通管理事件通知單影
    本、道路交通事故現場圖、道路交通事故調查報告表㈠㈡各1
    份及道路交通事故照片17張。
四、核被告所為，係犯刑法第185條之3第1項第1款駕駛動力交通
    工具而有吐氣所含酒精濃度達每公升0.25毫克以上罪。被告
    有如犯罪事實欄所載科刑及執行完畢之前科紀錄，此有卷附
    臺灣高等法院被告前案紀錄表可稽，其於5年以內再故意犯
    本件有期徒刑以上之罪，為累犯。又司法院大法官會議釋字
    第775號解釋，認關於刑法第47條之累犯應一律加重其刑之
    規定應於2年內修正，於修正前，宜由法院依上開解釋意旨
    ，於個案中分情節，基於累犯者有其特別惡性及對刑罰反應
    力薄弱等立法理由，裁量是否加重最低本刑。而被告本次所
    犯之罪與前案為相同性質之罪，被告未因前開犯罪科刑執行
    完畢而受有警惕，復又於5年內再犯本件之罪，足認其對於
    法敵對意識並未因前開科刑執行完畢而減弱，且刑罰之反應
    力薄弱，故仍認本案有依刑法第47條第1項規定加重其最低
    本刑之必要，而依法予以加重其刑。爰審酌被告前於98年、
    103年間曾4度因酒後駕車之公共危險案件，分別經臺灣高雄
    地方法院判處拘役59日、59日以及經臺灣臺南地方法院判處
    有期徒刑5月、7月確定，有臺灣高等法院被告前案紀錄表在
    卷可稽，當知不得於飲酒後開車，竟再次於飲用酒類後，呼
    氣所含酒精濃度高達每公升1.05毫克，已達泥醉而實際無法
    安全駕駛之情形下，冒然駕駛機車上路，因酒後控制能力降
    低自摔，顯然無視於自己及其他參與道路交通之不特定人生
    命、財產之安全，且此次再度酒後駕車已是第5度犯公共危
    險罪，顯見之前過於低度之刑罰已無法收矯治之效果，自應
    嚴懲，兼考量其犯後坦承犯行，態度尚佳，暨其犯罪動機、
    目的、手段及自稱國中畢業，未婚，目前跟父親一起住，無
    業等一切情狀，量處如主文所示之刑，以資警惕。
據上論斷，應依刑事訴訟法第299條第1項前段、第273條之1第1
項、第310條之2，刑法第185條之3第1項第1款、第47條第1項，
判決如主文。
本案經檢察官莊立鈞提起公訴，檢察官廖羽羚到庭執行職務。
中　　華　　民　　國　　109 　年　　12　　月　　22　　日
　　　　　　　　　刑事第七庭    法　官　鄭銘仁
以上正本證明與原本無異。
如不服本判決應於收受本判後20日內向本院提出上訴書狀，並應
敘述具體理由。其未敘述上訴理由者，應於上訴期間屆滿後20日
內向本院補提理由書狀（均須按他造當事人之人數附繕本）「切
勿逕送上級法院」。
  　　　　　　　　　　　　　　　書記官　陳姝妤
中　　華　　民　　國　　109 　年　　12　　月　　23　　日
附錄本案論罪科刑法條：
中華民國刑法第185條之3
駕駛動力交通工具而有下列情形之一者，處2年以下有期徒刑，
得併科20萬元以下罰金：
一、吐氣所含酒精濃度達每公升零點二五毫克或血液中酒精濃度
    達百分之零點零五以上。
二、有前款以外之其他情事足認服用酒類或其他相類之物，致不
    能安全駕駛。
三、服用毒品、麻醉藥品或其他相類之物，致不能安全駕駛。
因而致人於死者，處3年以上10年以下有期徒刑；致重傷者，處1
年以上7年以下有期徒刑。
曾犯本條或陸海空軍刑法第54條之罪，經有罪判決確定或經緩起
訴處分確定，於五年內再犯第1項之罪因而致人於死者，處無期
徒刑或5年以上有期徒刑；致重傷者，處3年以上10年以下有期徒
刑。